【裁判字號】    97,訴,925
【裁判日期】    971128
【裁判案由】    違反槍砲彈藥刀械管制條例
【裁判全文】
臺灣士林地方法院刑事判決               97年度訴字第925號
公  訴  人  臺灣士林地方法院檢察署檢察官
被      告  甲○○
                    （另案於臺灣臺北監獄執行中）
指定辯護人  本院公設辯護人  林龍輝
上列被告因違反槍砲彈藥刀械管制條例案件，經檢察官提起公訴
（97年度偵字第9351號），本院判決如下：
    主  文
甲○○未經許可，持有可發射子彈具有殺傷力之槍枝，處有期徒
刑參年貳月，併科罰金新臺幣伍萬元，罰金如易服勞役，以新臺
幣壹仟元折算壹日。扣案之改造手槍壹支（含彈匣壹個，槍枝管
制編號為0000000000號）沒收。
    事  實
一、甲○○明知具有殺傷力之槍枝、子彈為違禁物，未經主管機
    關許可不得持有，竟未經許可，於民國94年間某日，在臺北
    市萬華區西門町萬年百貨附近，以新臺幣30,000元之代價，
    向姓名、年籍均不詳之成年男子購買具有殺傷力之改造手槍
    1 支（含彈匣1 個，槍枝管制編號為0000000000號）、具有
    殺傷力之制式霰彈2 顆、具有殺傷力之非制式子彈2 顆，而
    非法持有，並將前揭改造手槍1 支、具有殺傷力之非制式子
    彈2 顆先以報紙包裹置入黑色提袋內藏放，具有殺傷力之制
    式霰彈2 顆則置於其位在臺北縣永和市○○路75巷2 號3 樓
    之住處藏放。97年5 月初某日，甲○○持前開裝有改造手槍
    1 支、具有殺傷力之非制式子彈2 顆的黑色提袋，前往臺北
    縣汐止市某處與友人何震威（業經檢察官為不起訴處分確定
    ）聚餐，餐畢，何震威駕駛車牌號碼為K9-5039 號自小客車
    搭載甲○○至其位在臺北市○○○路之友人住處，甲○○匆
    忙間將上開裝有槍、彈之黑色提袋遺忘在前揭自小客車後座
    ，甲○○嗣後即電話聯絡何震威，要求何震威暫時保管，不
    知情之何震威乃將甲○○上開黑色提袋先放在前開自小客車
    之後行李廂，待甲○○取回。迄至97年5 月14日晚間8 時30
    分許，甲○○因涉嫌毒品及槍砲案件，且為另案通緝犯，為
    警持搜索票前往其上開住處搜索，而搜得前開具有殺傷力之
    制式霰彈2 顆（均因試射而鑑驗用罄），經甲○○供出上情
    ，警方始於同日23時30分許，在停放於臺北縣汐止市○○路
    ○ 段與同路2 段交界處之何震威上開自小客車後車廂，查獲
    裝於上開黑色提袋內之前揭改造手槍1 支、具有殺傷力之非
    制式子彈2 顆（均因試射而鑑驗用罄），及不具殺傷力之非
    制式子彈2 顆。
二、案經臺北市政府警察局松山分局報告臺灣臺北地方法院檢察
    署呈請臺灣高等法院檢察署令轉臺灣士林地方法院檢察署檢
    察官偵查起訴。
    理  由
壹、茲就證人何震威於警詢及偵查時所為證詞之證據能力有無，
    先予敘明：按「被告以外之人於審判外之言詞或書面陳述，
    除法律有規定者外，不得作為證據」、「被告以外之人於偵
    查中向檢察官所為之陳述，除顯有不可信之情況者外，得為
    證據。」、「被告以外之人於審判外之陳述，雖不符前四條
    之規定，而經當事人於審判程序同意作為證據，法院審酌該
    言詞陳述或書面陳述作成時之情況，認為適當者，亦得為證
    據」，刑事訴訟法第159 條第1 項、第159 條之1 第2 項、
    第159 條之5 第1 項分別定有明文。查證人何震威於警詢及
    偵查之證詞，業經被告甲○○及辯護人同意具有證據能力（
    參本院卷第27頁），且核證人何震威於警詢、偵查作證時之
    情況，並無不當之情形，其於偵查所證，亦無顯不可信之情
    況，揆諸前揭法條所示，自具有證據能力，合先敘明。
貳、次就認定本案犯罪事實之證據及理由論述如下：
一、訊據被告甲○○對於上開事實迭於警詢、偵查及本院坦承不
    諱，核與證人何震威於警詢及偵查中所證相符，並有查獲相
    片5 幀在卷可稽，及上開改造手槍1 支、具有殺傷力之制式
    霰彈2 顆（均因試射而鑑驗用罄）、具有殺傷力之非制式子
    彈2 顆（均因試射而鑑驗用罄）扣案可佐。而扣案之改造手
    槍1 支（含彈匣1 個，槍枝管制編號為0000000000號）、霰
    彈2 顆、子彈共4 顆等物，經送內政部警政署刑事警察局鑑
    定結果，認編號0000000000號槍枝，是改造手槍，由仿BERE
    TTA 廠84型半自動手槍製造之槍枝換裝土造金屬槍管而成，
    擊發功能正常，可供擊發適用子彈使用，具有殺傷力；扣案
    之霰彈2 顆，均係口徑12GAUGE 之制式霰彈，2 顆均試射後
    ，均可擊發，均具有殺傷力；扣案之子彈4 顆，均係非制式
    子彈，由金屬彈殼組合直徑9.0 加減0.5mm 金屬彈頭而成，
    4 顆均試射後，其中2 顆可擊發且具有殺傷力，其中1 顆雖
    可擊發，但發射動能不足，不具殺傷力，剩餘1 顆無法擊發
    ，不具殺傷力，此有該局97年6 月26日刑鑑字第0970075675
    號槍彈鑑定書、該局97年10月27日刑鑑字第0970156787號函
    文各1 份在卷可參（參臺灣士林地方法院檢察署97年度偵字
    第9351號卷第33頁至第36頁、本院卷第43頁），足認被告之
    自白與事實相符，堪以採信，本案事證業已明確，被告之犯
    行堪以認定，應予依法論科。
二、核被告所為，係犯槍砲彈藥刀械管制條例第8 條第4 項之未
    經許可持有可發射子彈具有殺傷力之槍枝罪、同條例第12條
    第4 項之未經許可持有子彈罪。被告以1 個行為，同時持有
    上開改造手槍1 支、具有殺傷力之制式霰彈2 顆、具有殺傷
    力之非制式子彈2 顆，而同時觸犯上開未經許可持有可發射
    子彈具有殺傷力之槍枝罪、未經許可持有子彈罪，為想像競
    合犯，應依刑法第55條規定，從一重論以未經許可持有可發
    射子彈具有殺傷力之槍枝罪處斷。被告雖主張本件是否有自
    首規定之適用云云，惟查：被告自承本件係警方在其上開住
    處搜獲具有殺傷力之制式霰彈2 顆後，經其供出尚持有前開
    改造手槍1 支、子彈4 顆，且經其聯絡不知情的友人何震威
    駕駛上開自小客車至臺北縣汐止市○○路○ 段與大同路2 段
    交界處，始為警查獲上情（參本院卷第59頁），而持有槍、
    彈係一行為觸犯數罪名，且係依一罪論處，業如前述，則被
    告持有具有殺傷力之制式霰彈2 顆之罪，既已先被發覺，則
    其事後報繳其他槍、彈之行為，自不符槍砲彈藥刀械管制條
    例第18條第1 項或刑法第62條自首之要件，併此敘明（最高
    法院73年度第2 次刑事庭會議決議參照）。本件扣得之子彈
    共4 顆，其中2 顆具有殺傷力，另2 顆不具殺傷力，業如前
    述，檢察官於起訴書誤載4 顆子彈均不具有殺傷力，尚有誤
    會，惟此業經檢察官於本院審理期日當庭更正（參本院卷第
    56頁），附此敘明。爰審酌扣案之改造手槍1 支、具有殺傷
    力之制式霰彈2 顆、具有殺傷力之非制式子彈2 顆，均屬高
    度危險物品，被告未經許可即任意持有，實有危害社會大眾
    安全之虞，及其犯罪之動機、目的、手段、犯後態度等一切
    情狀，量處如主文所示之刑，並就併科罰金部分諭知易服勞
    役之折算標準。扣案之改造手槍1 支為非經中央主管機關許
    可，不得持有之物，係違禁物，依刑法第38條第1 項第1 款
    之規定宣告沒收；扣案具有殺傷力之制式霰彈2 顆、具有殺
    傷力之非制式子彈2 顆，均因試射而鑑驗用罄，故不宣告沒
    收；扣案不具殺傷力之子彈2 顆，既非違禁物，又非供被告
    犯罪所用、預備，或因被告犯罪所生、所得之物，與刑法規
    定之沒收要件不符，自不宣告沒收。
據上論斷，應依刑事訴訟法第299 條第1 項前段，槍砲彈藥刀械
管制條例第8 條第4 項、第12條第4 項，刑法第11條前段、第55
條、第42條第3 項、第38條第1 項第1 款，判決如主文。
本案經檢察官蔡元仕到庭執行職務。
中    華    民    國    97    年    11    月    28    日
                              臺灣士林地方法院刑事第四庭
                                  審判長法  官  林秀鳳
                                        法  官  黃珮茹
                                        法  官  鄭光婷
以上正本證明與原本無異。
如不服本判決，應於收受送達後10日內向本院提出上訴書狀，其
未敘述上訴理由者，應於上訴期間屆滿後20日內向本院補提理由
書狀（均須按他造當事人之人數附繕本）「切勿逕送上級法院」
。
                                        書記官  徐仁豐
中    華    民    國    97    年    11    月    28    日
附錄本件論罪科刑法條：
槍砲彈藥刀械管制條例第8條第4項：
未經許可，持有、寄藏或意圖販賣而陳列第一項所列槍枝者，處
三年以上十年以下有期徒刑，併科新臺幣七百萬元以下罰金。


司法院資訊處製作；財團法人民間司法改革基金會備份。
